【裁判字號】    88,交易,421
【裁判日期】    890424
【裁判案由】    過失傷害
【裁判全文】
~w2z2;臺灣臺南地方法院刑事判決~w1z1;            八十八年度交易字第四二一號
    公  訴  人  臺灣台南地方法院檢察署檢察官
    被      告  甲○○
右列被告因過失傷害案件，經檢察官提起公訴 (八十八年度偵字第八○一四號)，本
院判決如左：
    主  文
甲○○因過失傷害人，處有期徒刑貳月，如易科罰金，以參佰元折算壹日。
    事  實
一、甲○○於民國（民國）八十七年十二月八日上午十二時三十五分許，駕駛車牌號
    碼ＹＴ─二三四七號自用小客車，沿台南縣麻豆鎮○○○路由南向北行駛，途經
    北勢寮路慶泓石材廠北方五十公尺之交岔路口處，本應注意車前狀況，並隨時採
    取必要之安全措施，且依當時情形並無不能注意之情事，詎甲○○竟疏未注意車
    前狀況，猶以時速五十公里之速度行駛，不慎撞倒同向欲左轉由乙○所騎之腳踏
    車，致乙○愛有鼻骨骨折、右側觀骨骨折、左後十字韌帶斷裂、左肋第三、六、
    七、八、九骨折之傷害，肇事後甲○○立即打電話通知救護車將乙○送醫急救，
    並於肇事後犯罪未被有偵查權之公務員或機關發覺前，向警員自首坦承犯行，進
    而接受裁判。
二、案經乙○訴請台南縣警察局麻豆分局報請臺灣臺南地方法院檢察署檢察官偵查起
    訴。
    理  由
一、訊據被告甲○○對於右揭時地撞傷告訴人乙○之事雖坦承不諱，惟辯稱：伊當時
    車速五十公里，大概在八至十公尺時，看到告訴人還直行，伊當時已經過了路口
    ，告訴人突違規左轉，伊一時閃避不及始將方向盤左轉，仍無法避免而撞上告訴
    人，之後始煞停於對向車道，二車之撞擊即在由北往南之內車車道上。車禍前告
    訴人一邊騎車一邊喝酒，且告訴人有作酒精測試是零點二云云。經查：
１、右揭事實業據告訴人指述明確：當時伊由南往北騎乘，與被告同向，到石材廠欲
    左轉時，伊有轉頭看到被告之汽車還在後面很遠距離，不料當伊左轉騎到路口時
    ，被告就突然撞上伊之前輪等語。按本件車禍之撞擊點係在對向快車道上，有台
    南縣警察局道路交通事故調查報告書一紙在卷可按，足見當時告訴人應已左轉至
    馬路中間，並準備越過對向車道，非如被告所辯：告訴人係突然左轉云云。因腳
    踏車車速有限，不可能快極，而案發前告訴人係在被告左前方行駛，如係突然左
    轉，導致在後之被告反應不及並方向盤急速左轉，其速度應快於告訴人之腳踏車
    ，故二車有可能不會造成撞擊，因汽車極速左轉，而腳踏車左轉速度較慢如前所
    述；另種情形則為被告汽車距離更近，如被告所辯：告訴人之腳踏車突然左轉，
    致緊接在後之汽車閃避不及而撞上云云。衡情二車之撞擊點應在被告之車道上並
    往左前衝撞，且在地上造成拖行之痕跡始為合理。
２、按本件之撞擊點係在對向快車道上如前所述，足見當時告訴人應已左轉至馬路中
    間，並準備越過對向車道，而被告即如告訴人所指述：左轉時，被告之汽車還在
    後面很遠距離，不料當伊左轉騎到路口時，被告就突然撞上伊之前輪等語，故被
    告應係未注意車前狀況，告訴人已轉至路口，被告始發現並自後撞上，並煞停於
    對向車道上。且依前開道路交通事故調報告書所畫之現場圖，被告之車道當時並
    無任何剎車痕跡，益證被告當時並未注意車前狀況，以致撞到已左轉至路口之告
    訴人。按車輛行駛時，駕駛人應注意車前狀況，隨時採取必要之安全措施；汽車
    行經無號誌之交岔路口，應減速慢行，作隨時停車之準備。道路交通安全規則第
    九十四條第三項、第九十三條第一項第四款分別定有明文。被告駕車自應注意上
    述道路交通安全規定，隨時注意車前其他車輛之行車動向，且依當時路況，又無
    不能注意之情形，竟疏不注意為之，猶以時速五十公里之速度通過無號誌之交岔
    路口現場以致肇事，致告訴人受有傷害，被告顯有過失。雖本件告訴人騎乘機車
    ，穿越道路未注意左右來車，同為肇事原因，與有過失，然仍不能因告訴人之過
    失，而解免被告之罪責。本件經送台灣省台南區車輛行車事故鑑定委員會鑑定結
    果，亦認定被告確有過失責任，此有該會八十九年二月二十一日南鑑字第八九○
    ○七八號鑑定意見書在卷可憑。復有道路交通事故調查報告表一張、新樓醫院診
    斷書一張在卷可參。被告之過失行傷害行為與被害人之受傷間，應有相當因果關
    係，事證明確，其犯行洵堪認定。
二、核被告所為，係犯刑法第二百八十四條第一項前段之罪，被告於肇事後犯罪未被
    有偵查權之公務員或機關發覺前，向警員自首坦承犯行，進而接受裁判。合於自
    首規定，爰依刑法第六十二條前段規定減輕其刑。本院爰審酌被告品性及智識程
    度、犯罪所生之危害，犯罪後有和解誠意願賠償告訴人新臺幣二十萬元，惟告訴
    人堅持一百萬元致雙方未能達成民事和解，惟被告犯後態度應屬良好等一切情狀
    ，量處如主文所示之刑，並諭知易科罰金之折算標準，以示懲儆。
據上論斷，應依刑事訴訟法第二百九十九條第一項前段、刑法第二百八十四條第一項
前段、第四十一條、第六十二條前段、罰金罰鍰提高標準條例第一條前段、第二條，
判決如主文。
本案經檢察官吳勇輝到庭執行職務
中    華    民    國      八十九      年      四      月    二十四      日
    臺灣臺南地方法院交通法庭
                                        法  官  張      菁
右正本證明與原本無異。
如不服本判決，應於判決送達後十日內向本院提出上訴狀( 應附繕本 )。
                                        書記官  林  木  村
中    華    民    國      八十九      年      四      月     二十五     日
附錄本案論罪科刑法條：
刑法第二百八十四條第一項
  因過失傷害人者，處六月以下有期徒刑、拘役或五百元以下罰金，致重傷者，處一
  年以下有期徒刑、拘役或五百元以下罰金。


司法院資訊處製作；財團法人民間司法改革基金會備份。
